臺灣高等法院臺南分院刑事判決
110年度上訴字第166號
上  訴  人  
即  被  告  李盈毅


上列上訴人因妨害自由等案件，不服臺灣嘉義地方法院109年度
訴字第415號中華民國109年11月26日第一審判決（追加起訴案號
：臺灣嘉義地方檢察署109年度偵字第4914號），提起上訴，本
院判決如下：
    主  文
原判決撤銷。
李盈毅共同犯剝奪行動自由罪，累犯，處有期徒刑壹年貳月；又
共同犯傷害罪，累犯，處有期徒刑肆月，如易科罰金，以新臺幣
壹仟元折算壹日。
    事  實
一、李盈毅前因違反槍砲彈藥刀械管制條例等案件，經臺灣嘉義
    地方法院以98年度訴字第490號判決判處有期徒刑4年、1年
    、8月，並定應執行有期徒刑5年4月確定，於民國102年4月1
    6日假釋出監，104年1月25日縮刑期滿，未經撤銷假釋，視
    為執行完畢。緣王聖翰曾向謝佾穎(由原審法院以108年度訴
    字第781號判決分別判處有期徒刑2年6月、1年，並定應執行
    有期徒刑3年4月)借用車輛，王聖翰不慎撞毀謝佾穎車輛，
    又無力維修，遂將其所有車牌號碼0000-00號賓士廠牌車輛(
    以下稱系爭車輛)交由謝佾穎使用。然因系爭車輛前經王聖
    翰於108年3月18日以原車留用方式，向林世穎所經營之「鼎
    豐當舖」典當新臺幣（下同）42萬元，嗣因王聖翰未依約給
    付當舖利息，林世穎於108年4月19日前某日請拖車業者將系
    爭車輛拖回保管，謝佾穎因此無車可用，先於108年4月19日
    晚間，偕同李盈毅至「鼎豐當舖」與林世穎協商還車事宜，
    因林世穎堅持應由王聖翰出面，且將借款還清，始願交還車
    輛，而無結果。謝佾穎因此對林世穎心生不滿，與李盈毅及
    真實姓名、年籍不詳綽號「小義」之男子、另1名真實姓名
    、年籍不詳之男子(以下稱丁男)，共同基於妨害自由之犯意
    聯絡，於108年4月21日凌晨2時許，由謝佾穎在自己居住之
    嘉義市○區○○路000○00號「晴空樹大樓」大廳等待，李盈毅
    、「小義」及丁男共乘車牌號碼000-0000號自用小客車(以
    下稱甲車)前往「晴空樹大樓」與謝佾穎會合後，謝佾穎請
    不知情之王聖翰撥打行動電話聯絡林世穎，以清償借款為由
    ，邀林世穎至「晴空樹大樓」大廳見面。待林世穎下樓後，
    謝佾穎先佯稱款項放在甲車上，請林世穎到車上取款，待林
    世穎走到甲車旁，謝佾穎要求林世穎上車，林世穎察覺有異
    ，不肯上車，謝佾穎即持一把金屬製短槍(無法證明具殺傷
    力)，指向林世穎，脅迫其上車，林世穎欲將該短槍奪下而
    與謝佾穎發生拉扯，李盈毅、「小義」及丁男見狀亦上前攻
    擊林世穎。林世穎為逃回大樓，任令謝佾穎扯住其上衣領口
    ，順勢讓謝佾穎將其上衣扯掉而逃向大樓門口。不料，大樓
    的大門自動上鎖，林世穎無法及時入內，遭追趕而至的謝佾
    穎在大門口徒手掐住脖子，李盈毅亦持球棒到場，林世穎與
    謝佾穎、李盈毅繼而在大門口談判，謝佾穎並持短槍指向林
    世穎，要求林世穎上車，期間，雙方一言不合，謝佾穎與李
    盈毅另基於傷害之犯意聯絡，由謝佾穎徒手毆打林世穎臉部
    ，李盈毅則持球棒毆擊林世穎小腿1下。嗣謝佾穎見林世穎
    的配偶鄭美雯下樓查看，嚇令鄭美雯與林世穎一起上車，並
    恫稱：「再不走的話，等一下我就會開槍了!」，林世穎因
    擔心謝佾穎開槍，及鄭美雯如一同被押走，獨留在家的幼子
    無人照顧，只得配合上車，謝佾穎則於林世穎上車前，先將
    槍枝交付李盈毅保管。謝佾穎為控制林世穎之行動，命林世
    穎乘坐甲車後座中間，謝佾穎坐在林世穎右方，「小義」坐
    在林世穎左方，李盈毅則坐在副駕駛座，由丁男駕駛車輛。
二、謝佾穎又為杜絕林世穎對外聯繫管道，強行拉開林世穎褲子
    口袋的拉鍊，將林世穎所攜帶2支行動電話(IPHONE及OPPO廠
    牌各1支)取走，李盈毅並將短槍交給謝佾穎後，對謝佾穎表
    示：「等一下腳先開2槍(台語，指對林世穎的腳開2槍)！」
    ，謝佾穎回應「好」，並稱等一下要將林世穎活埋等語，且
    提議購買束縛帶及眼罩等物，李盈毅亦加以附和。謝佾穎復
    承前傷害犯意，「小義」另與謝佾穎基於傷害之犯意聯絡，
    由「小義」徒手毆打林世穎，謝佾穎則持槍托攻擊林世穎頭
    部、臉部，林世穎先後遭謝佾穎等人攻擊，因而受有臉部及
    左耳挫傷併腫脹及瘀傷、鼻骨骨折、左肩挫傷、胸部上方及
    頸部併左腰擦傷、小腿瘀青等傷害。嗣甲車行至嘉義市東區
    吳鳳北路上之小北百貨賣場(以下稱小北百貨)前暫停路旁，
    由李盈毅下車進入小北百貨購買眼罩等物，林世穎遂趁謝佾
    穎疏於防備之際，壓住左方「小義」胸口，打開甲車左方車
    門，奮力逃至小北百貨賣場內求救並報警處理，為警循線查
    獲上情。
三、案經嘉義市政府警察局函送臺灣嘉義地方檢察署檢察官偵查
    起訴。
    理  由
一、證據能力:
    按被告以外之人於審判外之陳述，雖不符刑事訴訟法第159
    條之1至第159條之4規定得為證據之情形，而經當事人於審
    判程序同意作為證據，法院審酌該言詞陳述或書面陳述作成
    時之情況，認為適當者，亦得為證據，刑事訴訟法第159條
    之5第1項定有明文。又刑事訴訟法第159條之5立法意旨，在
    於確認當事人對於傳聞證據有處分權，得放棄反對詰問權，
    同意或擬制同意傳聞證據可作為證據，屬於證據傳聞性之解
    除行為，如法院認為適當，不論該傳聞證據是否具備刑事訴
    訟法第159條之1至第159條之4所定情形，均容許作為證據，
    不以未具備刑事訴訟法第159條之1至第159條之4所定情形為
    前提。查本判決所引用之下列供述證據暨其他書證、物證，
    檢察官、被告於本院準備程序、審理時，均同意作為本案證
    據或不爭執其證據能力（見本院卷第79至82頁、第177至178
    頁、第184至185頁），且於本院逐一提示後，迄於言詞辯論
    終結前亦未聲明異議，本院審酌上開證據資料製作時之情況
    ，尚無違法不當及證明力明顯過低之瑕疵，認以之作為證據
    應屬適當，而有證據能力。
二、認定犯罪事實所憑之證據及理由:
    訊據被告李盈毅固對其於108年4月19日偕同謝佾穎至告訴人
    林世穎經營之鼎豐當鋪，協商交還系爭車輛事宜未果，嗣於
    案發時應謝佾穎之邀，與「小義」、丁男共乘甲車至「晴空
    樹大樓」，要求林世穎同乘甲車外出過程中，遭林世穎抗拒
    ，其與謝佾穎、「小義」、丁男均因此攻擊林世穎，林世穎
    為逃回大樓任令謝佾穎扯掉其上衣，但因大樓大門自動上鎖
    ，林世穎未能及時入內，遭謝佾穎追及後雙方一言不合，謝
    佾穎出手毆打林世穎，其亦持球棒毆打林世穎小腿，嗣林世
    穎與其及謝佾穎、「小義」、丁男共乘甲車離開「晴空樹大
    樓」後，行經小北百貨前暫停，由其下車購物時，林世穎隨
    後趁隙離開甲車，進入小北百貨等情並不爭執，並坦承持球
    棒毆打林世穎小腿之傷害犯行，惟矢口否認有何妨害自由或
    恐嚇犯行辯稱：謝佾穎於案發當天並未持短槍，且未對鄭美
    雯恫稱：「再不走的話，等一下我就會開槍了」，其亦未在
    甲車上對謝佾穎表示「等一下腳先開2槍」，謝佾穎未回應
    「好」並稱等一下要將林世穎活埋等語及提議購買束縛帶、
    眼罩等物，會在小北百貨停車是因謝佾穎與林世穎在車上發
    生肢體衝突，謝佾穎有毆打林世穎，當時為想辦法讓林世穎
    下車，才提議去小北百貨買東西，並告知「小義」將門鎖打
    開，故意讓林世穎能趁機下車，以免繼續爭吵事態愈來愈嚴
    重云云。惟查：
㈠、王聖翰曾向謝佾穎借用車輛，不慎撞毀謝佾穎車輛，遂將系
    爭車輛交由謝佾穎使用，然系爭車輛於108年3月18日以原車
    留用方式向林世穎經營當舖典當借款，但未依約繳息，林世
    穎乃委由拖車業者將系爭車輛拖回保管，被告與謝佾穎因而
    於108年4月19日先至林世穎經營之當舖，質問何以王聖翰典
    當系爭車輛後，均有正常繳納利息，林世穎卻將系爭車輛拖
    回，因林世穎要求先將借款還清，方能由王聖翰出面領回車
    輛，雙方協商未果。謝佾穎隨後於108年4月21日凌晨，撥打
    電話邀集被告至「晴空樹大樓」會合，被告遂與「小義」、
    丁男同乘甲車前往「晴空樹大樓」，謝佾穎撥打電話告知林
    世穎願意還錢希望取回車輛，林世穎回覆必須由車主王聖翰
    親自撥打電話商談，謝佾穎遂指示王聖翰打電話連繫林世穎
    ，表示其大哥(即謝佾穎)要在「晴空樹大樓」樓下還款，邀
    林世穎下樓至大廳，林世穎依約下樓後，謝佾穎佯稱款項放
    置甲車上，要林世穎同往甲車拿取款項，並要求林世穎上車
    ，林世穎見甲車上乘坐多人，心生疑懼，轉身欲跑回「晴空
    樹大樓」大廳內，謝佾穎與被告、「小義」、丁男見林世穎
    不肯就範，於車旁毆打林世穎頭、臉等處，林世穎仍趁隙脫
    逃，但因「晴空樹大樓」廳門上鎖，林世穎無法順利進入大
    廳，謝佾穎追及林世穎後，被告亦持球棒趕到，謝佾穎持續
    與林世穎談判，雙方一言不合，謝佾穎出手毆打林世穎，被
    告亦持球棒毆打林世穎小腿，其後林世穎與被告、謝佾穎等
    人乘坐甲車離開「晴空樹大樓」，由丁男開車，被告乘坐副
    駕駛座，林世穎坐於後座中間，左右各乘坐「小義」、謝佾
    穎二人，車行至小北百貨暫停，被告下車購物，林世穎隨後
    壓住「小義」胸口，打開甲車左後側車門下車，逃入小北百
    貨等情，業據被告於警詢、偵訊、原審及本院審理時供承在
    卷(見他卷第52至54頁、第111至113頁；4914號偵卷－以下稱
    偵卷三－第27至28頁；原審卷第33至34頁、第36頁、第97至9
    8頁、第111頁、第201至213頁、第263至264頁、第328至332
    頁、第334至337頁；本院卷第71至79頁、第82至84頁、第86
    頁、第176至177頁、第188至193頁)，並據林世穎、謝佾穎
    於警詢、偵訊及原審審理時與王聖翰於警詢、原審審理時證
    述在卷(見警卷第1至7頁、第9至21頁；他卷第11至13頁、第
    23至25頁；3499號偵卷－以下稱偵卷一－第47至48頁；3554號
    偵卷－以下稱偵卷二－第98至99頁；原審卷第91至112頁、第1
    87至227頁)，復有「晴空樹大樓」及小北百貨監視器畫面翻
    拍照片、「晴空樹大樓」及小北百貨監視器光碟、原審勘驗
    「晴空樹大樓」及小北百貨監視器光碟筆錄、監視器畫面截
    圖、林世穎案發後就醫所提出之天主教中華聖母修女會醫療
    財團法人天主教聖馬爾定醫院診斷證明書、林世穎受傷照片
    、原審法院核發之搜索票、嘉義縣警察局民雄分局搜索扣押
    筆錄、扣押物品目錄表、扣押現場照片、原審法院108年度
    訴字第781號刑事判決(見他卷第21頁、第29頁、第57至59頁
    、第61至85頁；原審卷第35至36頁、第41至68之30頁、第14
    3至165頁、第167至181頁、第275至306頁、第329頁、第339
    頁；本院卷第107頁、第109至至121頁、第123至137頁)等在
    卷可稽，此部分事實堪以認定。
㈡、被告固否認恐嚇及妨害林世穎自由之犯行，並以前揭情詞置
    辯，然：　　
１、林世穎因與謝佾穎、被告、「小義」、丁男等人不熟識，而
    於警詢時就渠等真實姓名無法正確指訴，然仍就其遭被告等
    人恐嚇、強押上車等情，證述略稱：「(你於何時、何地遭
    人妨礙自由、傷害及恐嚇？）我於108年4月21日凌晨2時3分
    許在嘉義市○區○○路000○00號前遭人妨礙自由、傷害及恐嚇
    。（請你詳細敘述犯罪經過？）我是經營汽車借款業務，於
    108年3月18日許王聖翰駕駛渠所有之賓士牌車號0000-00自
    小客車至我辦公室，以該車向我借貸42萬，但是王聖翰迄今
    尚未繳任何本金及利息，所以我委託拖車公司，將該車拖至
    我所有的車庫内保管，王聖翰於108年4月21日凌晨2時3分打
    電話給我，約我在我住處樓下要還我錢，當時王聖翰打電話
    給我告知我他大哥在我樓下要還我錢，所以叫我到樓下大廳
    ，我至樓下時，有看到王聖翰所稱的大哥（音譯宏裕，即謝
    佾穎），當下宏裕叫我上車，我拒絕上車，宏裕及旁邊3名
    小弟，李賀修(即被告)、陳志昇(即丁男)、不知名小弟(即
    「小義」)共4人毆打我，我隨即逃離返回社區一樓大廳，當
    時李賀修至000-0000號自小客車右前副駕駛座的包包内持一
    把手槍上彈匣後，將該手槍交給宏裕後，李賀修持球棒跟宏
    裕進入我住處一樓大廳，宏裕持槍抵住我的頭部及胸口，叫
    我要上自小客車豐田牌000-0000號，當時車上包含我有5名
    ，其中4名男子毆打我，且宏裕持手槍敲我頭部及臉部，宏
    裕及李賀修恐嚇我要抓我至山上活埋，李賀修叫陳志昇開車
    至嘉義市小北百貨，李賀修下車至小北百貨購買膠帶、眼罩
    及童軍繩，另外一名駕駛陳志昇也下車，我見當下跟我坐在
    後座右側的宏裕及後座左側另外一名不知名男子疏於防備，
    我隨即逃下車，衝進小北百貨求救。（案發當時李盈毅從事
    何事？）當時李盈毅與主嫌謝佾穎一同進來我住家嘉義市○
    區○○路000○00號内，李盈毅當時手持棍棒，並且用棍棒毆打
    我，之後便會同主嫌與其他共犯，將我押至車上，並且車上
    不停恐嚇我要將我活埋及要向我身上開槍，之後到嘉義市吳
    鳳南路小北百貨時，李盈毅下車購置童軍繩，我就是趁那個
    時候逃跑的。」等語(見警卷第1至2頁、第24頁)。其後於偵
    訊中亦具結證稱：「（108年4月22日，你們有約在你的住處
    樓下見面？）謝佾穎一直有打給我，說要還錢取車，而且是
    在半夜的時候，我跟他說，要也要車主才行，王聖翰打給我
    跟我約在晴空樹的大廳。（當時的情形為何？）我到大廳，
    問他們錢在那裡，要還錢之後，我才會聯絡拖吊業者，他們
    說錢在外面，等我到外面之後，他們就叫我上車，我不願意
    上車，他們就攻擊我，謝佾穎先用拳頭打的臉部，之後李賀
    修用拳頭打我，後來用球棒攻擊我，『小義』也是用拳頭攻擊
    我。（你是被打才上車？）他們攻擊我時，就拿槍抵著我的
    胸部，當時我太太在樓上顧小孩，有聽到樓下有爭吵聲就下
    來看，我太太看到我被打，阻止對方打我，謝佾穎、李賀修
    就對我說，如果我再不上車，他們就要把我太太一起押上車
    ，我說好，當時我假裝打給拖吊業者，但實際上是打給我認
    識的警察，大約過了30秒，謝佾穎說，你如果再不上車，我
    就要對你及你太太開槍，所以我才上車，他們一拿槍出來就
    已經拉開槍機。（在車上發生何事？）我要跟他們上車之前
    ，謝佾穎先把槍交給李賀修，上車後，李賀修再把槍交給謝
    佾穎，由謝佾穎抵住我的頭，搶走我右邊口袋的2支手機，
    再持槍攻擊我的臉部及頭部，說要帶我到山上活埋，之後他
    們就到小北百貨買眼罩、束縛帶，當時我看到謝佾穎在滑手
    機，沒有用槍抵著我，我就趁機壓住『小義』，從『小義』那一
    邊開車門離開，衝到店裡去，當時李賀修在向店員詢問束縛
    帶的位置所在，看到我跑進去，他就跑回車上。」等語在卷
    (見偵卷一第47至48頁)。觀諸林世穎於警詢、偵訊證述被告
    與其他共犯在案發時如何毆打及強押其離開住處之過程綦詳
    ，且前後證述除因其對嫌疑人不熟識而無法說出正確姓名外
    ，經過情節之指證則大致相符，並無明顯瑕疵可指。
２、林世穎於原審審理時結證略稱：「(提示監視器翻拍畫面編號
    59，畫面中持棍棒之男子是否在庭？）有，就是他（手指李
    盈毅）。（當初你於警局指認李賀修？）當初警局指認只有
    照片，沒有指認本人，我現在可以確認在場之人是在庭被告
    李盈毅。（案發前，你有無見過被告李盈毅？）有，他於案
    發前一天有與謝佾穎去我店裡。（他與謝佾穎去你店裡做什
    麼？）他們的車子沒有繳錢，被我們拖回來，他們過來說要
    把車子牽回去。（當天晚上在『晴空樹大樓』，李盈毅在現場
    做了什麼？）謝佾穎電話中先跟我說先還錢，不牽車，等王
    聖翰隔天再來牽車，後來王聖翰也打電話過來說謝佾穎要先
    還錢，車子的部分，明天再牽就好，因為是王聖翰打來，我
    以為王聖翰人在樓下，所以我才下樓，下樓後在大廳我看到
    李盈毅與謝佾穎，他們就說錢在車上，我就跟他們走去車子
    旁邊，後來謝佾穎要求我跟他們上車，我拒絕他們，謝佾穎
    持槍在車子旁抵著我要求我上車，我還跟他搶槍，後來是李
    盈毅過來攻擊我。（李盈毅如何攻擊你？）用拳頭攻擊我，
    後來我要躲進去大廳時，大廳門沒有開，所以他們追上我，
    謝佾穎就掐住我脖子，用拳頭攻擊我頭部、臉部、胸口以上
    ，李盈毅持球棒攻擊我的腳。（你在『晴空樹大樓』大廳門口
    外，有無被攻擊？）有。李盈毅有持球棒打到我，當時我小
    腿瘀青，但是因為當時太緊張，所以沒有跟醫生說到小腿的
    部分。因為謝佾穎掐住我脖子，我頸部也有挫傷、擦傷。在
    車子旁邊，他們四個人輪流一直攻擊我，四個人包含謝佾穎
    、李盈毅，當時我的臉部就已經腫脹，我不清楚有哪幾個人
    打我，但是我確定有謝佾穎、李盈毅，四個人攻擊我時，我
    的衣服還沒有脫掉。（在謝佾穎掏出槍之前，是誰把槍交給
    謝佾穎？）槍一開始在謝佾穎身上，謝佾穎在車子旁邊打我
    時，謝佾穎自己掏出那把槍，他攻擊我後，他把槍交給李盈
    毅，後來我被追到大樓門口時，謝佾穎跟李盈毅說把槍給我
    ，我記得是李盈毅把槍交給謝佾穎，之後謝佾穎拿槍抵著我
    。（播放第16秒開始之大門口監視畫面，謝佾穎當時在做什
    麼？）這時候我衣服被脫掉，跑回來，謝佾穎掐著我脖子，
    謝佾穎左手持手機，右手還是空的（16分17秒，擷圖A），
    這時候李盈毅走過來，謝佾穎右手有黑影，就是持槍（16分
    18秒，擷圖B），我當時肚臍附近黑黑的，是因為我右手拿
    手機，他把槍抵在我胸口（16分23秒，擷圖C），現在右手
    又放回去，就是把槍放回去右後口袋（16分25秒，擷圖D）
    ，再把他褲子往上拉，我在打手機時，謝佾穎應該是在講自
    己的電話（16分44秒，擷圖E）。攝影機有拍到槍的畫面，
    就只有這個畫面跟在車道槍搶的畫面。（這個過程中李盈毅
    都持棍棒在旁邊？）對。（播放9分24秒即螢幕時間為2：39
    ：24開始之車道監視畫面請敘述此時的情形為何？）擷圖a
    謝佾穎此時左手持手機（播放時間9分20秒/螢幕時間2：43
    ：56），擷圖b他掀開衣服，右手從腰間掏出那把槍（播放
    時間9分24秒/螢幕時間2：44：01），擷圖c要逼我上車，我
    跟他搶奪那把槍（播放時間9分26秒/螢幕時間2：44：06）
    ，擷圖d李盈毅過來幫他，右邊穿黑色衣服之人是李盈毅，
    李盈毅當時在攻擊我，我還在跟他拉扯這把槍，後來他右手
    持槍抵住我的頭（播放時間9分37秒/螢幕時間2：44：22）
    ，擷圖e此時李盈毅在旁邊攻擊我（播放時間9分39秒/螢幕
    時間2：44：25），擷圖f因為我一直被攻擊，所以接下來我
    不知道槍跑去哪裡。（請回憶螢幕時間2：48：53開始此段
    過程？）當時謝佾穎拖著我，還拉著我上衣領口，因為他要
    拉我上車，那天也下雨，地板很滑，我無法掙脫，所以我身
    體往前蹲，讓他把我衣服扯掉，接著我往後退，現在過來要
    攻擊我的是李盈毅（螢幕時間2：48：59）。（提示監視器
    翻拍畫面編號53，當時謝佾穎在做什麼？）他左手在講電話
    ，後來他右手就從褲子右後方口袋裡面掏出那把槍。（提示
    監視器翻拍畫面，編號53-6-2，當時右手拿槍出來後，有對
    你做什麼動作？）左手持電話，右手持槍，抵著我胸口，不
    到一、二秒他就立刻把槍收回去放在他右後方口袋。（當時
    李盈毅在旁邊做什麼？）謝佾穎拿槍抵著我時，李盈毅恐嚇
    我，他一直罵髒話『幹你娘』之類的，一直罵，謝佾穎及李盈
    毅就一直叫我跟他們走。（恐嚇你的細節？）我在跟他們搶
    槍後，謝佾穎、李盈毅一直攻擊我，我想往回跑，他們追上
    來，在大門口，我被槍抵著時，謝佾穎要求我上車，且還要
    我把王聖翰的車還給他們，當時我很害怕，因為他們持槍抵
    著我胸口時，跟我說若我不上車，他們要對我開槍，後來我
    老婆下來時，他們說要我老婆跟著我一起走，我說不要，我
    跟你們走就好，因為我樓上有一歲的小孩。（提示109年3月
    5日審判筆錄第13頁，前次交互詰問時，你說你看到甲男從
    副駕駛座把槍拿出來給謝佾穎，後來你們在車外有扭打，最
    後上車前，謝佾穎把槍交給甲男，上車後，又把槍跟甲男拿
    回來，用槍托攻擊你頭部，槍出現的過程到底為何？）我回
    去有再看一次監視錄影畫面，一開始是謝佾穎在他們車旁從
    腰間掏出那把槍，我跟他搶槍完之後，我沒有搶成功，他在
    車子後方把槍交給李盈毅，當時我跑到大廳門口時，謝佾穎
    向李盈毅喊說槍給我，然後謝佾穎拿到槍後，就持槍追過來
    大廳門口。（依照監視器畫面，你跟在他們後面上車，你當
    時為何會上車？）因為我老婆下來時，他們說若我不跟他們
    走，要連我老婆一起帶走，我老婆一直拜託叫他們不要攻擊
    我，我不走不行，他們手上有槍，且我不走，他們會連我老
    婆一起押，所以最後是我自己走上車。（在車上時，你有無
    被恐嚇？）有。車上四個人都有恐嚇我。（當時李盈毅坐在
    車上哪裡？）副駕駛座。（他如何恐嚇你？）李盈毅先跟謝
    佾穎說「等一下腳先開二槍（台語）」，因為當時槍在謝佾
    穎手上，謝佾穎附和他說好。後來謝佾穎說等一下要帶我去
    活埋，他就跟李盈毅一搭一唱。（他們說這些話，是要求你
    配合什麼事情？）他們在車上要求我把車子交給他們，還說
    車子交給他們四人，他們也不會放過我，四個人都有恐嚇我
    ，但是主要是謝佾穎、李盈毅恐嚇我。所以他們去小北百貨
    買眼罩跟束縛帶時，我就掙脫。（在車上你坐的位置？）後
    座正中間，不是我挑選的，是謝佾穎叫他們同夥坐在我左手
    邊，之後強迫我坐在中間的位置，我一上車，車子開不到10
    秒或15秒，謝佾穎就開始攻擊我。（之後你是自己掙脫離開
    車子？）對。我看他們去買眼罩、束縛帶，我覺得這樣下去
    ，我會沒有命，所以我才拼命掙脫。（當時下車去買眼罩、
    束縛帶之人是誰？）李盈毅。」等語(見原審卷第99頁至第1
    11頁)。證人林世穎於原審對案發經過更為詳細證述，並與
    其於警詢、偵訊時所述之情節大致相符，證述情節亦無矛盾
    、歧異之瑕疵可指。
３、參以共犯謝佾穎於警詢、偵訊時雖就案發時參與之共犯，因
    尚未釐清共犯身分就此部分證述與實際參與者為被告、「小
    義」及丁男等人稍有出入，惟仍就經過情形證述略以：當日
    是王聖翰有打電話給當舖人員，說要還錢，當時王聖翰沒有
    說什麼大哥等等，當林世穎下樓至社區大廳，我有對林世穎
    說要還錢，請林世穎上車一起去車場牽車，林世穎有答應一
    起去，後來林世穎看到我們000-0000號自小客車車上人太多
    ，林世穎心生恐懼，跑回該社區大廳外，我問林世穎要跑去
    那裡，林世穎說要先打電話，林世穎打完電話就說車不能還
    我們，也不跟我們去車場，後來我覺得林世穎在對我唬弄，
    我就在000-0000號自小客車旁，以徒手毆打林世穎頭部、臉
    部、身軀，林世穎跑回社區大廳内，當時王聖翰從000-0000
    號自小客車前右座拿出一把手槍給我，我就在該社區門口持
    手槍抵住林世穎胸部恐嚇他，隨後林世穎打電話的時後，我
    就將該手槍交還給王聖翰，林世穎講完電話後，就自己上車
    000-0000號自小客車。我、李賀修及綽號叫「小義」的男子
    共3人在「晴空樹大樓」內外毆打林世穎。在車上共有5個人
    ，當時是李賀修駕駛000-0000號自小客車，王聖翰坐在右前
    座，我坐在左後座，林世穎坐後座中間，綽號叫「小義」的
    男子坐在右後座。李賀修有說要買口罩，遮住林世穎的眼睛
    ，讓他畏懼等語(見警卷第15至20頁)；偵查中則證稱：「(
    你有約林世穎去他家的樓下見面？）我們住在同一個大樓，
    我們就約在樓下碰面，現場除了我、王聖翰、李賀修、還有
    一個叫『小義』的，陳志昇沒有出現，當時是告訴林世穎要還
    錢。（問：當時有帶槍？）是王聖翰帶的，後來林世穎上車
    之前，看到車上還有其他人，他會害怕，就不願意上車，他
    就說不還我們車，之後就吵架了，吵架之後，王聖翰把槍遞
    給我，我拿槍頂著他的胸嚇他，我嚇完之後就把槍拿給王聖
    翰...（問：在○○路000之00，你們也有毆打林世穎？）有。
    （問：你們在車上有無打林世穎？）我有打他。（問：除了
    你打，還有誰打？）小義。（問：上車後為何還要打他？）
    因為林世穎上車後還跟我們起口角。」等語在卷(見偵卷二
    第98至99頁背面)。共犯謝佾穎警詢、偵訊時證述，其與包
    括被告在內共四人毆打及強押林世穎離開「晴空樹大樓」之
    情節，核與林世穎上開證述案發經過情形之重要情節一致。
４、此外，「晴空樹大樓」車道、大廳門口及小北百貨均裝設有
    監視器，案發當天拍攝之影像業經翻拍相關照片附於本案卷
    宗內，且原審審理時勘驗卷附「晴空樹大樓」前車道、大廳
    門口及小北百貨店前裝設監視器拍攝案發當天之光碟影像，
    並製作筆錄附卷，上開翻拍畫面照片及勘驗擷取之影像(見
    他卷第21頁、第29頁、第57至59頁、第61至85頁；原審卷第
    35至36頁、第41至68-30頁、第143至165頁、第167至181頁
    ；本院卷第109至117頁)內容顯示，謝佾穎、被告與其他共
    犯進入「晴空樹大樓」櫃檯，其後林世穎跟隨謝佾穎、被告
    後方走出「晴空樹大樓」，自行走向停在車道上的甲車，其
    後被告打開副駕駛座後座車門後，林世穎不願上車，開始與
    謝佾穎等人發生一連串拉扯、扭打，謝佾穎甚至將林世穎穿
    著上衣扯掉，林世穎嗣後趁隙逃回「晴空樹大樓」大廳門口
    ，卻在大廳門口處遭追趕而至的謝佾穎掐住脖子，被告隨後
    亦持球棒趕到，雙方不停使用行動電話通話，謝佾穎手持物
    品抵住林世穎胸口、頭部，另謝佾穎與被告曾同時徒手及持
    球棒毆打林世穎，其後林世穎配偶鄭美雯下樓查看，未久林
    世穎即與謝佾穎等人坐上甲車離去，甲車隨後停在小北百貨
    前，被告下車進入店內不久，林世穎即從駕駛座後方奪門而
    出，跑入小北百貨店內等情，與林世穎證述其一開始因為謝
    佾穎告知所攜帶欲清償債務之現金放在甲車上，邀林世穎一
    同至車上拿取，故走向甲車，詎料謝佾穎卻指示其上車，林
    世穎察覺有異而不從，遭謝佾穎等人追逐、拉掉上衣、毆打
    、脅迫，嗣後因擔心被開槍及配偶一同被押走，方順其意而
    自行上車，然在甲車上，仍持續被毆打、言詞恐嚇，直至甲
    車暫停小北百貨時，才趁隙逃出車外之經過情節互核一致。
    再者，林世穎順利脫逃並報警處理後迅於108年4月21日凌晨
    3時51分至醫院就診，其受傷情形為：「臉部及左耳挫傷併
    腫脹及瘀傷、鼻骨骨折、左肩挫傷、胸部上方及頸部併左腰
    擦傷。」有診斷證明書及受傷照片在卷可憑(見本院卷第107
    頁、第117至121頁)，林世穎所受傷勢與其證述遭謝佾穎、
    被告等人毆打之情節亦無扞格，上情俱見林世穎證詞真實可
    信。
５、被告雖辯稱案發當天謝佾穎並未持槍，且未對鄭美雯恫稱再
    不走等一下就會開槍，並在車上以等一下腳開2槍等語恫嚇
    林世穎云云，惟謝佾穎於警詢、偵訊時已如前述，證稱其曾
    持槍抵住林世穎胸部恐嚇林世穎，並確認「晴空樹大樓」監
    視器錄影畫面翻拍照片有其持槍抵住林世穎胸部之影像(見
    警卷第15至19頁；偵卷二第98至99頁)。酌以被告於警詢時
    亦供稱：「(警方出示現場『晴空樹大樓』大門畫面，你當時
    站在主嫌謝佾穎右側，畫面中主嫌謝佾穎左手持手機給林世
    穎聽，右手從後方褲子口袋中取出的物品為何物？）他右手
    從後方褲子口袋中取出的物品為手槍。（承上，警方另出示
    現場『晴空樹大樓』前車道畫面，犯嫌謝佾穎右手從口袋中取
    出的黑色物體，是否為該把手槍？）是該把手槍沒錯。」等
    語(見他卷第53頁)；另於偵訊時供稱：「（當時你有看到謝
    佾穎有拿一把槍出來？）有。一開始我不知道，是看到他們
    爭執我才看到。（這把槍最初就是謝佾穎拿？）我到現場看
    到是謝佾穎拿出來的。（你知道謝佾穎從哪裡拿出來？）我
    看到的時候他就已經在大門口那裏，槍就已經拿出來了。（
    當時在被害人住處樓下大門處確實有看到謝佾穎拿一枝槍？
    ）我轉過身確實有看到。」等語(見他卷第112至113頁)，被
    告與謝佾穎均供稱案發當日確有攜帶手槍至林世穎住處無訛
    。謝佾穎既在『晴空樹大樓』前持槍抵住林世穎恐嚇其上車與
    被告等人同車前往取回系爭車輛，且鄭美雯在此過程中曾下
    樓查看狀況，依上開情況觀之，林世穎證稱謝佾穎要求其上
    車，及恫嚇鄭美雯一同上車，否則將開槍一節，符合常情，
    苟非如此，謝佾穎有何持槍抵住林世穎之必要。又被告與謝
    佾穎若是以平和手段與林世穎協商還款取回系爭車輛，並經
    林世穎同意才離開「晴空樹大樓」，則被告與謝佾穎先前即
    不可能三番二次要求林世穎返還系爭車輛皆遭拒絕，還需先
    由王聖翰撥打電話佯稱謝佾穎願還款，要求林世穎下樓，並
    在林世穎下樓後謊稱款項在車上，要林世穎隨同至車上取款
    ，用盡心計誘使林世穎上車離開住處不成，轉而以毆打、持
    槍脅迫等暴力手段欲逼使林世穎就範，況且謝佾穎若非以上
    開言詞恐嚇鄭美雯、威脅林世穎，則林世穎已在住處大樓門
    口，鄭美雯又下樓關切，住處大樓大門已順利開啟，林世穎
    大可與鄭美雯一同返回住處，有何必要與被告等人上車離開
    住處，足見謝佾穎確實以開槍、要將鄭美雯一同押出取車等
    語恫嚇林世穎，林世穎方因慮及自身與鄭美雯安全、幼子乏
    人照顧等情，而不得已搭乘甲車離開住處，此情鄭美雯於原
    審法院108年度訴字第781號案件審理時曾到庭結證明確，有
    該判決書存卷可查(見原審卷第275至306頁)，被告此部分辯
    解委難採信。
６、又承辦員警案發後於108年4月29日中午12時30分，持原審法
    院核發搜索票，搜索嘉義市○區○○路000○00號9樓5謝佾穎當
    時之住處，於上址套房內浴室天花板夾層，扣得林世穎2支
    行動電話之事實，亦有卷附搜索扣押筆錄、扣押目錄、搜索
    照片可按(見本院卷第123至137頁)。上情足證林世穎並非自
    願離開住處搭乘被告等人駕駛之自小客車離開，否則謝佾穎
    何以會取得林世穎所有行動電話，又為何要將林世穎行動電
    話藏放在其住處天花板夾層內?由謝佾穎案發時能取得林世
    穎隨身攜帶之行動電話，案發後又刻意將之藏匿於自己住處
    天花板夾層的行為，由此可合理推論其係以不法手段強取此
    2支行動電話，案發後才刻意將之藏匿，此情亦與林世穎證
    述其坐上甲車後，即遭謝佾穎強行取走身上所攜帶2支行動
    電話的情節相符。謝佾穎之所以於林世穎上車後，將林世穎
    攜帶之行動電話取走，衡情意在斷絕林世穎對外聯繫管道，
    方便控制林世穎行動，更足認定林世穎並非如被告所辯係自
    願隨被告等人乘車離去甚明。
７、被告雖否認在車上與謝佾穎相繼口出要活埋林世穎等恐嚇言
    詞，並辯稱為免事態擴大，要同夥在小北百貨停車，自己假
    裝下車購物，但事先已叮囑「小義」將車門打開以便林世穎
    能順利脫逃云云。然被告與謝佾穎在車內相繼口出恐嚇言詞
    一節，不惟經林世穎明確證述如上，共犯謝佾穎亦於警詢時
    亦證稱被告下車是為買眼罩遮住林世穎雙眼，業如前述，又
    經原審勘驗卷附小北百貨店內的監視錄影畫面，可見被告進
    入店內購物，32秒後手上拿著黑色狀似眼罩之扁平物品，見
    林世穎衝入店內，遲疑一會，即走出店外，手上並未如其在
    原審所辯拿取飲料之舉，有原審製作之勘驗筆錄及畫面擷圖
    在卷可佐(見原審卷第329、339頁)，由林世穎與謝佾穎二人
    證詞及小北百貨監視錄影畫面等證據資料相互勾稽，足見被
    告與謝佾穎，確實曾提及活埋林世穎，並商議購買眼罩、束
    縛帶等物，否則車行至小北百貨焉會暫停讓被告入內購買眼
    罩，且倘林世穎是自願上車，在車上復未被恐嚇要將之活埋
    ，林世穎又何以會在甲車暫停小北百貨時，奪車門而出，逃
    入小北百貨店內求救?另被告雖辯稱其下車購物前已囑「小
    義」將車門打開讓林世穎脫逃下車，此部分所辯除無其他證
    據足以證之外，另由上開證人證述、被告供述及小北百貨前
    監視錄影畫面翻拍照片(見本院卷第115頁下方編號14照片)
    ，可知被告案發時係乘坐於甲車副駕駛座，而林世穎、謝佾
    穎及被告均表示「小義」是乘坐於甲車左後座即駕駛座後方
    位置，以被告與「小義」乘坐位置相隔甚遠，被告如何在下
    車前悄然告知「小義」開門讓林世穎下車脫逃，而不讓謝佾
    穎聽聞，苟被告係以正常聲量叮囑「小義」，則謝佾穎聽聞
    後焉有可能毫無反應，何況謝佾穎從未曾證稱被告有此舉動
    ，參以卷附小北百貨店內監視畫面翻拍照片(見本院卷第117
    頁上方照片編號17)，可見被告於店內手拿狀似眼罩之物，
    見林世穎衝入店內時，面露驚訝神色，雙腳微蹲狀似要起跑
    離開店內，可見被告根本未預期林世穎得以自甲車上脫逃，
    上情亦與其辯稱故意在小北百貨停車，並事先叮囑「小義」
    打開車門讓林世穎脫逃有間，被告辯解顯屬飾卸之詞，不足
    採信。
㈢、綜上所述，被告傷害、妨害自由犯行，業據林世穎、謝佾穎
    證述明確，並有相關監視錄影畫面、診斷證明書、受傷照片
    及搜索筆錄、扣押物品目錄、搜索照片等足資佐證，被告對
    其所犯傷害犯行亦坦承不諱，堪認為真，至其辯稱未脅迫林
    世穎上車，於車上未恐嚇證人林世穎等語，則係卸責之詞不
    可採信，業已敘明如上。從而，被告傷害、妨害自由犯行事
    證明確，自應依法論科。
三、論罪科刑之理由：
㈠、被告行為後，刑法第277條第1項業於108年5月29日修正公布
    ，並於108年5月31日生效施行，修正前刑法第277條第1項規
    定：「傷害人之身體或健康者，處3年以下有期徒刑，拘役
    或1,000元以下罰金」；修正後刑法第277條第1項則規定：
    「傷害人之身體或健康者，處5年以下有期徒刑、拘役或50
    萬元以下罰金」，經比較之新舊法結果，修正後刑法第277
    條第1項規定，對被告並未較有利，依刑法第2條第1項前段
    之規定，就被告傷害犯行，應依行為時即修正前刑法第277
    條第1項之規定論處。又刑法第2條第1項規定「行為後法律
    有變更者，適用行為時之法律。但行為後之法律有利於行為
    人者，適用最有利於行為人之法律」，係規範行為後法律變
    更所生新舊法比較適用之準據法；該條規定所稱「行為後法
    律有變更者」，係指犯罪構成要件有擴張、減縮，或法定刑
    度有變更等情形。故行為後應適用之法律有上述變更之情形
    者，法院應綜合其全部罪刑之結果而為比較適用。惟若新、
    舊法之條文內容雖有所修正，然其修正內容與罪刑無關，僅
    為文字、文義之修正、條次之移列，或將原有實務見解及法
    理明文化等無關有利或不利於行為人之情形，則非屬上揭所
    稱之法律有變更，亦不生新舊法比較之問題，而應依一般法
    律適用原則，逕行適用裁判時法（最高法院108年度台上字
    第3223號判決意旨參照）。本案被告行為後，刑法第302條
    雖於108年12月25日修正公布，並於同年月27日生效，惟該
    等條文之修正，係將原依刑法施行法第1條之1第2項前段規
    定提高之罰金數額，調整換算後而予明定，以增加法律明確
    性，並未涉及適用處罰之成罪或科刑條件之實質內容變更，
    自均應依一般法律適用原則，適用裁判時即修正後之同法條
    規定論處。
㈡、刑法第302條第1項所謂以其他非法方法，剝奪人之行動自由
    ，係對於同條項私行拘禁之補充規定，若於剝奪被害人之行
    動自由後將被害人拘禁於一定之處所，繼續較久之時間，始
    屬私行拘禁（最高法院86年度臺上字第3619號判決要旨參照
    ）。刑法第302條第1項之剝奪他人行動自由罪，並非以傷害
    人為當然之方法，故基於剝奪人之行動自由犯意，於實行強
    暴行為之過程中，如別無傷害之故意，僅因拉扯致被害人受
    有傷害，乃施強暴之當然結果，固不另論傷害罪。然若其實
    行之強暴行為，同時具有傷害犯意，且發生傷害之結果，即
    難認係施強暴之當然結果，如經合法告訴，自應另負傷害罪
    責（最高法院103年度台上字第1478號、96年度台上字第499
    7號判決意旨參照）。刑法第302條第1項、第304條第1項及
    第305條之罪，均係以人之自由為其保護之法益。而刑法第3
    02條第1項之罪所稱之非法方法，已包括強暴、脅迫或恐嚇
    等一切不法手段在內。因之，如以非法方法剝奪他人行動自
    由行為繼續中，再對被害人施加恐嚇，或以恐嚇之手段迫使
    被害人行無義務之事；則其恐嚇之行為，仍屬於非法方法剝
    奪行動自由之部分行為，應僅論以刑法第302條第1項之罪，
    無另成立同法第304條或第305條之罪之餘地(最高法院89年
    台上字第780號判決參照)。
㈢、被告與其他共犯，以強暴、脅迫手段使林世穎於108年4月21
    日2時56分(「晴空樹大樓」車道的監視器螢幕時間，見原審
    卷第68-24頁擷圖)坐上甲車，將之載離住處，然林世穎於同
    日3時25分(小北百貨前監視器螢幕時間，見原審卷第68-27
    頁擷圖)即逃離甲車，故林世穎遭限制行動自由之時間僅約
    半個小時，尚難認已達拘禁的程度。是被告以強制手段迫使
    林世穎上車，帶往他處之行為，應係犯刑法第302條第1項以
    其他非法方法剝奪人之行動自由罪。被告與其他共犯為迫使
    林世穎交出系爭車輛，而持槍恐嚇林世穎，或以言詞恐嚇要
    將林世穎的配偶一起帶走，用意在脅迫林世穎上車，繼之於
    林世穎上車後，在剝奪林世穎行動自由行為繼續中，恫稱要
    對林世穎的腳開槍及要將林世穎活埋等行為，均屬於妨害自
    由之部分行為，毋庸另論以刑法第305條恐嚇危害安全罪。
    被告為迫使林世穎上車而在「車道上」徒手與之拉扯或攻擊
    林世穎，如因此造成林世穎受傷結果，固然屬於妨害自由的
    部分行為，不另行成立刑法第277條的傷害罪，然林世穎自
    車道逃回「大廳門口」時，謝佾穎先緊追在後抵達大門，被
    告則「手持球棒」隨後趕到，林世穎與被告、謝佾穎先在大
    廳門口進行短暫的談判及利用手機通話後，未久，被告與謝
    佾穎突然分別持球棒、徒手同時毆打林世穎(見原審卷第58
    至67頁擷圖54至59)，自被告刻意另持球棒到場，及雙方尚
    經歷短時間的談判，被告及謝佾穎才一同毆打林世穎，難認
    被告與謝佾穎於此處共同毆打林世穎造成林世穎小腿瘀青等
    傷害乃渠等妨害自由行為之當然結果，應認被告及謝佾穎在
    大廳門口處對林世穎所為的傷害行為，是基於另犯傷害罪的
    故意而為之，應另論修正前刑法第277條第1項傷害罪。
㈣、被告與謝佾穎、「小義」、「丁男」就妨害自由犯行，及與
    謝佾穎就傷害犯行，彼此間有犯意聯絡及行為分擔，均應依
    刑法第28條規定，論以共同正犯。
㈤、被告所犯妨害自由罪及傷害罪二罪間，犯意各別，行為互殊
    ，應予分論併罰。
㈥、被告前因違反槍砲彈藥刀械管制條例等案件，經原審法院以9
    8年度訴字第490號判決判處有期徒刑4年、1年、8月，並定
    應執行有期徒刑5年4月確定，於102年4月16日假釋出監，10
    4年1月25日縮刑期滿，未經撤銷假釋，視為執行完畢，有臺
    灣高等法院被告前案紀錄表在卷可參，其於受有期徒刑執行
    完畢後，5年以內，故意再犯本件有期徒刑以上之罪，為累
    犯。參諸司法院釋字第775號解釋意旨，並衡量被告本件所
    犯為妨害自由及傷害犯行，而其前開執行完畢構成累犯之前
    案亦有妨害自由罪，是其前案與本案均為相同罪質之犯罪，
    足見被告有其特別惡性，且前案之徒刑執行毫無成效，其對
    於刑罰之反應力顯然薄弱，有必要依刑法第47條第1項之規
    定加重其刑。
四、撤銷改判之理由：
㈠、原審以被告犯罪事證明確，予以論罪科刑，固非無見。惟查
    ，被告因上開前案受徒刑之執行完畢，5年以內故意再犯本
    案有期徒刑以上之罪，為累犯，應依刑法第47條第1項規定
    加重其刑，已如前述，原審未予詳究，漏未論以累犯，尚有
    未洽。被告上訴意旨以其並無恐嚇、妨害自由行為，否認此
    部分犯行，原判決就此部分認定其有罪顯有違誤，又以原判
    決就其傷害犯行量刑過重為由，指摘原判決不當，雖均無理
    由，惟原判決既有上開可議之處，仍屬無可維持，自應由本
    院將原判決撤銷改判，期臻適法。
㈡、本院審酌被告前有槍砲、妨害自由、賭博、詐欺等前科，有
    臺灣高等法院被告前案紀錄在表可憑，素行不佳，其與林世
    穎素不相識，並無仇怨，僅因謝佾穎邀約，即與謝佾穎、其
    他不詳共犯，共同對林世穎施暴，欲迫使林世穎與渠等外出
    ，將系爭車輛交還謝佾穎使用，殊不可取，被告與謝佾穎、
    「小義」及不詳姓名成年男子，在深夜前往林世穎住處，計
    誘林世穎下樓後，拉扯林世穎上衣、毆打林世穎身軀，並以
    持槍抵住及出言恐嚇林世穎等手段，強使林世穎坐上甲車，
    被告與謝佾穎迫使林世穎無奈坐上甲車後已達目的，竟仍不
    罷休，繼續以言詞恫稱要朝林世穎腳開槍及將其活埋，車行
    至小北百貨甚且暫停，由被告下車購買眼罩、束縛帶等便於
    控制林世穎行動之工具，被告犯罪手段十分惡劣，且破壞一
    般民眾居住安寧，對於社會治安危害程度嚴重，惡性不輕，
    否認妨害自由犯行，此部分犯後態度難謂良好，迄今未能取
    得林世穎諒解，尚未與林世穎達成和解，賠償林世穎所受損
    害，惟被告並非本案犯行之主謀，坦承持球棒傷害林世穎之
    犯行，此部分犯後態度尚佳，在「晴空樹大樓」的大廳門口
    持球棒毆打林世穎的小腿僅1下，致林世穎受有小腿瘀傷，
    此部分犯罪所生危害非重，暨其自承為國中畢業，智識程度
    不高，未婚，亦無子女，與父親、祖母同住，目前無業，亦
    無收入等一切情狀，分別就妨害自由犯行量處有期徒刑1年2
    月，就傷害犯行量處有期徒刑4月，並就傷害犯行所處之刑
    部分，諭知易科罰金之折算標準。
㈢、被告持以毆打林世穎之球棒，雖係供被告犯本件傷害罪所用
    之物，然非被告所有，業據被告於本院審理時供述在卷(見
    本院卷第192頁)，爰不予宣告沒收，附此敘明。
五、依刑事訴訟法第369條第1項前段、第364條、第299條第1項
    前段，刑法第2條第1項前段、第28條、第277條第1項、第30
    2條第1項、第47條第1項、第41條第1項前段，刑法施行法第
    1條之1第1項，判決如主文。
本案經檢察官侯德人、謝雯璣追加起訴，檢察官趙中岳到庭執行
職務。
中　　華　　民　　國　　110 　年　　4 　　月　　21　　日
                  刑事第六庭    審判長法　官  張瑛宗
                                      法　官  林逸梅
                                      法　官  李秋瑩
以上正本證明與原本無異。
妨害自由部分如不服本判決應於收受送達後20日內向本院提出上
訴書狀，其未敘述上訴理由者，並得於提起上訴後20日內向本院
補提理由書（均須按他造當事人之人數附繕本）「切勿逕送上級
法院」。
傷害部分不得上訴。　　　　　　　　　　　　　　　　　　　
　　　　　　　　　　　　　　　　　　　書記官  劉紀君
中　　華　　民　　國　　110 　年　　4 　　月　　21　　日
　　　
附錄本案論罪科刑法條全文
中華民國刑法第302條
私行拘禁或以其他非法方法，剝奪人之行動自由者，處5年以下
有期徒刑、拘役或9千元以下罰金。
因而致人於死者，處無期徒刑或7年以上有期徒刑；致重傷者，
處3年以上10年以下有期徒刑。
第1項之未遂犯罰之。

修正前中華民國刑法第277條第1項
傷害人之身體或健康者，處3年以下有期徒刑、拘役或1千元以下
罰金。　　　
犯前項之罪因而致人於死者，處無期徒刑或7年以上有期徒刑；
致重傷者，處3年以上10年以下有期徒刑。